---
title: "Tarea 3"
author: "Wilmer Gonzalez, Lismar Martin"
geometry: margin=3cm
date: "19 de junio de 2015"
output: 
  pdf_document:
    toc: true
    number_sections: true
    fig_width: 7
---
***
## Presentacion del problema

Proveer un sistema de recomendacion que aplique sobre los clientes de _Abastos Crema_ 

## Descripcion del set de datos

El set de datos "*Groceries*" contiene un mes de transacciones del mundo real tomadas de los puntos de ventas de abastos.

### Referencia:

*Michael Hahsler, Kurt Hornik, and Thomas Reutterer (2006) Implications of probabilistic data
modeling for mining association rules. In M. Spiliopoulou, R. Kruse, C. Borgelt, A. Nuernberger,
and W. Gaul, editors, From Data and Information Analysis to Knowledge Engineering, Studies in
Classification, Data Analysis, and Knowledge Organization, pages 598-605. Springer-Verlag*

```{r echo=F,warning=F,message=F}
install = function(pkg){
  if (!require(pkg, character.only = TRUE)) {
    install.packages(pkg)
    if (!require(pkg, character.only = TRUE)) stop(paste("load failure:", pkg))
  }
}
```

```{r echo=F,warning=F,message=F,error=F}
install("arules")
install("arulesViz")
```

```{r echo=F,message=F,warning=F}
data("Groceries")
```

***

\newpage

## Transacciones

Encontramos en el set de datos Groceries las siguientes propiedades:

1.	Nro de transacciones: ```nrow(Groceries)=``` `r nrow(Groceries)`
2. 	Nro de Items: ```ncol(Groceries)=``` `r ncol(Groceries)` 
3. 	Los 5 productos mas frecuentes en las transacciones:
```{r}
just <- sort(itemFrequency(Groceries),decreasing = T)[1:5]
percents <- round(just*100/sum(itemFrequency(Groceries)),1)
pielabels <- paste(percents,"%",sep = "")
other <- sum(itemFrequency(Groceries))-sum(itemFrequency(Groceries)[1:5])
names(other) <- "Other Items"
percentothers <- round(other*100/sum(itemFrequency(Groceries)),2)
otherlab<- paste(percentothers,"%",sep="")
torta <- c(sort(itemFrequency(Groceries),decreasing = T)[1:5],other)
pie(torta, 
    main="5 Productos mas frecuentes", 
    col=heat.colors(6), 
    labels=c(pielabels,otherlab), 
    cex=0.8)
legend("topright", 
       c(labels(sort(itemFrequency(Groceries),decreasing = T)[1:5]),
         "Other Items"), 
       cex=0.8, 
       fill= heat.colors(6))
```

\newpage

4. 	Los 10 productos mas frecuentes en las transacciones: 
```{r}
just <- sort(itemFrequency(Groceries),decreasing = T)[1:10]
percents <- round(just*100/sum(itemFrequency(Groceries)),1)
pielabels <- paste(percents,"%",sep = "")
other <- sum(itemFrequency(Groceries))-sum(itemFrequency(Groceries)[1:10])
names(other) <- "Other Items"
percentothers <- round(other*100/sum(itemFrequency(Groceries)),2)
otherlab<- paste(percentothers,"%",sep="")
torta <- c(sort(itemFrequency(Groceries),decreasing = T)[1:10],other)
pie(torta, 
    main="10 Productos mas frecuentes", 
    col=heat.colors(11), 
    labels=c(pielabels,otherlab), 
    cex=0.8)
legend("topright", 
       c(labels(sort(itemFrequency(Groceries),decreasing = T)[1:10]),
         "Other Items"), 
       cex=0.8, 
       fill= heat.colors(11))
```
\newpage

5. 	La cantidad de transacciones que cumplen la regla con soporte  0.0006100661 es: `r  as.integer(0.0006100661*length(Groceries))`
6. Si hiciera una matriz de incidencia en base a las transacciones y a los items unicos, la cantidad de entradas de la matriz seria `r nrow(Groceries)*ncol(Groceries)`
7. La transaccion con mayor numero de items posee los siguientes:

```{r}
lasiete <- Groceries[order(size(Groceries), decreasing=TRUE)]
LIST(lasiete[1])[[1]]

```

Ademas, la distribucion de numero de items por transaccion curiosamente se asemeja ley de potencias, en cuyo caso pierde sentido las medidas de centralidad usuales como la media. Veamos el grafico:
```{r}
plot(size(lasiete),col = heat.colors(10000),xlab= "Transacciones",ylab="N de Items")
```

Teniendo una cantidad de `r size(lasiete)[1]` elementos.

8. Si se quisiera generar reglas en donde el antecedente aparezca en al menos 50 transacciones el soporte minimo seria `r 50/nrow(Groceries)`
9. No devuelve ninguna regla, a consecuencia de la falta de los parametros minimos requeridos por la funcion apriori para generar las mismas.

***

\newpage

## Reglas

```{r echo=F,message=F,warning=F}
install("sets")
rules <- apriori(Groceries,
                 parameter = list(sup = 0.0006, conf= 0.98,target = "rules"))
canasta <-function(compra,data = Groceries){
	possibleSuggestions<- unlist(cset_difference(colnames(data),compra))
	suggest <- vector()
  subs <- subset(rules, 
                 subset =  lhs %ain% compra & rhs %in% possibleSuggestions)
  elem <- LIST(rhs(subs))
  elem <- unique(elem)
	suggest <- c(suggest,elem)
	return (unique(suggest))
}
```

\newpage

1. Las primeras 10 reglas ordenadas por soporte de mayor a menor son:
```{r}
plot(sort(rules, decreasing = T, by = "support")[1:10], 
     method="paracoord",  
     control=list(reorder=TRUE))
```

\newpage

2. Las primeras 10 reglas ordenadas por confianza de menor a mayor son: 
```{r} 
plot(sort(rules, decreasing = F, by = "confidence")[1:10], 
     method="paracoord",  control=list(reorder=TRUE))
```


3. Los items:
sausage, citrus fruit, root vegetables, other vegetables, whole milk y whipped/sour cream 
aparecen juntos en las transacciones: `r length(Groceries[which(Groceries %ain% c("sausage", "citrus fruit", "root vegetables", "other vegetables", "whole milk", "whipped/sour cream"))])` veces.


4. Dados los siguientes items:
	+	sausage
	+ citrus fruit 
	+ root vegetables
	+ other vegetables
	+ whole milk
	+ whipped/sour cream
	
* Se recomendaria al cliente:
`r canasta(c("sausage", "citrus fruit", "root vegetables","other vegetables", "whole milk", "whipped/sour cream"))`

\newpage

5. Dados los siguientes items:
	+ pip fruit
	+ root vegetables
	+ yogurt
	+ soda
	+ fruit/vegetable juice

* Se recomendaria al cliente:
`r canasta(c("pip fruit", "root vegetables", "yogurt", "soda", "fruit/vegetable juice"))`

6. Dados los siguientes:
	+ whole milk
	+ yogurt 
	+ whipped/sour cream

* Se recomendaria al cliente:
`r canasta(c("whole milk", "yogurt", "whipped/sour cream"))`