---
title: "Lab_1"
author: "Ana Perez"
date: "18 de junio de 2015"
output:
  pdf_document:
    toc: yes
  html_document:
    toc: yes
---

Estamos tratando de predecir la clasificación de un carro de acuerdo a ciertos atributos. El data set que se utilizará se encuentra en el siguiente [repositorio](http://archive.ics.uci.edu/ml/machine-learning-databases/car/car.names).

Para predecir la clasificación de los carros, se utilizará árboles de decisión.

##Variables del Data set

Nombre     |   Tipo  | D.A|          Rango         | Explicacion
-----------| :-----: | :-:| :--------------------: | :---------:
Buying     | Nominal | No | low, med, high, v-high | Precio de compra del carro
Maint      | Nominal | No | low, med, high, v-high | Precio del mantenimiento
Doors      | Nominal | No | 2,3,4,5-more           | Número de puertas
Persons    | Nominal | No | 2,4-more               | Capacidad en términos de personas
Lug_Boot   | Nominal | No | small, med, big        | El tamaño del maletero
Safety     | Nominal | No | low, med, high         | Seguridad estimada del carro

##Instalando las liberías necesarias
Lo primero que debemos realizar es instalar las librerías necesarias para poder realizar la predicción.

```{r message=FALSE,echo=TRUE}
#Creamos la función que recibe los paquetes
install = function(pkg){
  #Si ya está instalado, no lo instala.
  if (!require(pkg, character.only = TRUE)) {
    install.packages(pkg)
    if (!require(pkg, character.only = TRUE)) stop(paste("load failure:", pkg))
  }
}

#Instalamos primero "foreach"
install("foreach")

#Seleccionamos los archivos que queremos instalar
archive = c("rJava", "shiny", "rmarkdown", "foreach", "caret", "e1071","rpart.plot", "rpart", "tree", "RWeka", "C50")
foreach(i = archive) %do% install(i)
```

##Cargando la data
Luego de que tenemos las librerías necesarias, procedemos a cargar la data del data set.

```{r}
#Carga de la data
url = "http://archive.ics.uci.edu/ml/machine-learning-databases/car/car.data"
data = read.csv(url, header=F, sep = ",")

names(data) = c("buying", "maint", "doors", "persons", "lug_boot", "safety", "class")
```

##Seleccionando variable
Una vez descargada la data, procedemos a conservar solo las columnas que nos interesen. Usando un criterio particular, las columnas que mas nos interesan son "buying", "maint", "persons", "safety" y "class". La columna más importante es "class", ya que ella nos indica las clases de cada carro del set de dato. Esta columna, será la que utilizaremos para poder predecir las clases de otros carros fuera del set de datos.

```{r}
#Seleccionamos las columnas de interes
mydata <- data[-c(3,5)]
```

##Particionando la data
Ahora, particionamos la data en entrenamiento y prueba. Usamos un porcentaje de 80% para entrenamiento y un 20% para pruebas.

```{r}
trainIndex <- createDataPartition(mydata$class, p = .8, list = FALSE)
Training <- mydata[trainIndex,]
Test <- mydata[-trainIndex,]
```

##Aplicando C4.5
Aplicamos el algoritmo C4.5 de RWeka (conocido en Weka como j48).

```{r}
treeModel <- J48(class ~ ., data=Training)
Modelo <- plot(treeModel)
MCModelo <- confusionMatrix(treeModel$predictions,Training$class)
```


##Aplicando rpart
Utilizando el método rpart, generamos diferentes árboles de decisión. Esto lo logramos, modificando los parámetros de rpart(control).

```{r}
tree1 <- rpart(formula = class ~ ., data=Training, method = "class", control=rpart.control(minsplit=20, cp=0.01))
rpart.plot(tree1)

tree2 <- rpart(formula = class ~ ., data=Training, method = "class", control=rpart.control(minsplit=100, cp=0.01))
rpart.plot(tree2)

tree3 <- rpart(formula = class ~ ., data=Training, method = "class", control=rpart.control(minsplit=500, cp=0.01))
rpart.plot(tree3)

tree4 <- rpart(formula = class ~ ., data=Training, method = "class", control=rpart.control(minsplit=900, cp=0.01))
rpart.plot(tree4)
```

###Prediciendo la data
Procedemos a probar los distintos modelos con la partición de prueba.

```{r}
Prediccion1 <- predict(tree1, Test,type="class")

Prediccion2 <- predict(tree2, Test,type="class")

Prediccion3 <- predict(tree3, Test,type="class")

Prediccion4 <- predict(tree4, Test,type="class")
```

###Generando la matriz de confusión
Por ultimo, generamos la matriz de confusion de cada escenario.

```{r}
MC1 <- confusionMatrix(Test[, "class"], Prediccion1)

MC2 <- confusionMatrix(Test[, "class"], Prediccion2)

MC3 <- confusionMatrix(Test[, "class"], Prediccion3)

MC4 <- confusionMatrix(Test[, "class"], Prediccion4)
```

###Comparando la exactitud de los diferentes modelos
```{r echo=TRUE}
acc1 <- MC1$overall[1]
acc2 <- MC2$overall[1]
acc3 <- MC3$overall[1]
acc4 <- MC4$overall[1]
```


