---
title: "Lab1"
author: "Eloy Toro"
date: "18 de junio de 2015"
output: pdf_document
---

```{r echo=FALSE}
#source("../install.R")
#Creamos la función que recibe los paquetes
install = function(pkg){
  #Si ya está instalado, no lo instala.
  if (!require(pkg, character.only = TRUE)) {
    install.packages(pkg, repos = "http:/cran.rstudio.com")
    if (!require(pkg, character.only = TRUE)) stop(paste("load failure:", pkg))
  }
}

#Instalamos primero "foreach"
install("foreach")

#Seleccionamos los archivos que queremos instalar
archive = c("rJava", "shiny", "rmarkdown", "foreach", "caret", "e1071", "rpart", "rpart.plot", "tree", "RWeka", "C50")
foreach(i = archive) %do% install(i)

url = "http://archive.ics.uci.edu/ml/machine-learning-databases/car/car.data"
data.set = read.csv(url, header = F, sep = ",")
names(data.set) <- c("buying", "maint", "doors", "persons", "lug_boot", "safety", "class")
training_size = floor(0.8 * nrow(data.set))
test_size = floor(0.2 * nrow(data.set))
set.seed(111)
index = sample(seq_len(nrow(data.set)), size = training_size)
training_set = data.set[index,]
test_set = data.set[-index,]
```

Realizamos una iteracion de InformationGain sobre la data particionando sobre la clase de los elementos para ver cual particion genera mayor ganancia de informacion.

```{r}
RWeka::InfoGainAttributeEval(class ~ . , data = data.set)
```

Se puede ver que la partici?n que genera mayor ganancia es la de safety, la elegimos como primer paso en nuestro arbol de desici?n

```{r}
RWeka::InfoGainAttributeEval(safety ~ buying+maint+doors+persons+lug_boot , data = data.set)
```

Ahora se puede ver que el InformationGain de cualquier partici?n posible es muy bajo, por lo que cambiaremos de criterio.

Utilizando el sistema de training de caret:

```{r, echo=FALSE}
training = caret::train(class ~ ., data.set, method="rpart",cp=0.002, maxdepth=5)
plot(training$finalModel)
text(training$finalModel)
```

Generando matriz de confusion

```{r}
small_test_set = test_set[sample(seq_len(nrow(test_set)), 4),]
tree_model = rpart::rpart(class ~ ., data=training_set)
prediction = predict(tree_model, small_test_set, type="class")
table(small_test_set[, "class"], prediction)
```

Arbol de clasificacion

```{r, echo=FALSE}
rpart.plot(tree_model, type=0)
```
