---
title: "Tarea 4"
author: "Wilmer Gonzalez"
geometry: margin=3cm
date: "19 de junio de 2015"
header-includes:
   - \usepackage{bbm}
output: 
  pdf_document:
    toc: true
    number_sections: true
    fig_width: 7
---
***
# Presentacón del problema

Responder todas las preguntas presentadas por _Abastos Crema_ usando los métodos *hcluster* o *kmeans*

# Descripción del set de datos

Muestras de laboratorio provistas por el cliente.

```{r echo=F,warning=F,eval=FALSE}
data <- data.frame()
aux <- data.frame()

for(i in dir()){
  aux <- read.csv2(i,header = T,sep = ",",dec = ".")
  names(aux)<- c("index","x","y","class")
  id <- rep(substr(i,nchar(i)-4,nchar(i)-4),nrow(aux))
  aux <- cbind(id,aux)
  data <- rbind(data,aux)
  aux <- NULL
}
rm("aux","id","i")
data

```

***

# Respuestas

1.  Grafica de los puntos contenidos en cada set de datos:

```{r echo=FALSE, eval=FALSE}
for(i in 1:4){
  subs<- subset(data,subset = data$id == i)
  plot(subs$x,subs$y,col =subs$class, xlab = "x",ylab = "y",main = paste("Set de datos",i,sep=" "))
}
```

2.  Sea una matriz de disimilaridades o distancias $D_{n*n}$ es una matriz tal que su elemento $i, j$ es una
disimilaridad $d(ij)$ tal que $\forall i, j, k$:
	+ $d(i,j) \ge 0$ 
	+ $d(i,j) = 0$
	+ $d(i,j) = d(j,i)$
	+ $d(i,j) \le d(i,k) + d(k,j)$

donde D es una matriz simetrica y su diagonal son 0.
\newpage

Para la disimilaridad $d(i,j)$ representa una medida de la diferencia entre dos observaciones $x_{i}$ y $x_{j}$ en este caso usaremos la disimilaridad basada en distancia manhattan dado que ningun valor :

$d(i,j) =  \sqrt{\sum_{i=1}^{p}(x_{ic}-x_{cj})^2}$

$d(i,j) =  \sum_{i=1}^{p}\|(x_{ic}-x_{cj})\|$

especificamente el criterio de vecino mas cercano expresado como :

$d_{UV}=min( d_{ij} ): i \in U, j \in V$

ya que, los conglomerados formados por este data set no poseen formas estrictamente esfericas y por lo tanto se ajustarian mas (teoricamente) las comparaciones individuales de vecino mas cernano.

3.  Para cada dataset se generaron los siguientes dendogramas:

```{r echo=FALSE, eval=FALSE}
for(i in 1:4){
  subs<- subset(data,subset = data$id == i)
  distance <- dist(subs[-c(1,2,5)],method = "manhattan")
  cluster <- hclust(distance,method = "single")
}
```

#